---
title: "DataVisualisationAirIQ"
author: "Maxiuments\me THOOR"
date: "25/03/2020"
output: html_document
---
Répertoire de travail
```{r}
setwd("~/4ème année ISEN/AirIQ2/0_ResearchWork/5_DataVisualisation")
```

Importation du dataset en local
```{r}
dataset = read.table("completeDataset.csv", header = T, sep = ";")
```

Affichage des premières lignes du dataset 
```{r}
dataset[,1:7]
```

Indice de qualité de l'air : Quantification (exemple)
```{r}
nb =0
for(iq in dataset$IQ){
  if(iq == 2){
    nb= nb+1
  }
}
# Puis on divise par 8 car nous avons 8 fois le même indice de qualité de l'air sur une journée
nb1 = nb/8
print(paste("Nombre de lignes pour un IQ = 2 : ",nb1))
```

Visualisation globale
```{r}
summary(dataset)
```

Graphique date/Indice de qualité de l'air
```{r}
library("ggplot2")
View(dataset)

g = ggplot(dataset,aes(x=date, y=IQ,axes=F,type='o'))+ geom_point()
g = g+xlab("Date")+ylab("Indice de qualite de l'air")+ggtitle("Indice de qualité de l'air par date")
g
```

Histogramme Indice de qualité de l'air
```{r}

a = ggplot(dataset,aes(x=IQ))+geom_histogram(fill="blue",colour="black",binwidth=1)
a = a +ggtitle("Fréquence d'apparition des différentes valeurs d'indice de qualité de l'air")
a
```

Comparaison temperature avec indice qualité de l'air
```{r}
temp_moy = mean(dataset$temperature)

new_dataset_temp_froide = dataset[which(dataset$temperature<temp_moy),]
new_dataset_temp_chaude = dataset[which(dataset$temperature>temp_moy),]

b = ggplot(new_dataset_temp_froide,aes(x=IQ))+geom_histogram(fill="blue",colour="black",binwidth=1)
b = b + ylim(0,1600)
b

new_dataset_temp_chaude = dataset[which(dataset$temperature>temp_moy),]

c = ggplot(new_dataset_temp_chaude,aes(x=IQ))+geom_histogram(fill="red",colour="black",binwidth=1)
c = c + ylim(0,1600)
c
```

Comparaison avec l'humidite et l'indice de qualité de l'air
```{r}
hum_moy = mean(dataset$humidity)

dataset_faible_humidite = dataset[which(dataset$humidity<hum_moy),]

d = ggplot(dataset_faible_humidite,aes(x=IQ))+geom_histogram(fill="blue",colour="black",binwidth=1)
d

dataset_forte_humidite = dataset[which(dataset$humidity>hum_moy),]

e = ggplot(dataset_forte_humidite,aes(x=IQ))+geom_histogram(fill="red",colour="black",binwidth=1)
e
```

Comparaison pression avec IQ 
```{r}
press_moy = mean(dataset$pressure)

dataset_faible_pression = dataset[which(dataset$pressure<press_moy),]

d = ggplot(dataset_faible_pression,aes(x=IQ))+geom_histogram(fill="blue",colour="black",binwidth=1)
d = d + ylim(0,1600) 
d

dataset_forte_pression = dataset[which(dataset$pressure>press_moy),]

e = ggplot(dataset_forte_pression,aes(x=IQ))+geom_histogram(fill="red",colour="black",binwidth=1)
e = e + ylim(0,1600)
e
```

Comparaison force du vent avec IQ 
```{r}
force_moy = mean(dataset$wind_force)

dataset_faible_force = dataset[which(dataset$wind_force<force_moy),]

d = ggplot(dataset_faible_force,aes(x=IQ))+geom_histogram(fill="blue",colour="black",binwidth=1)
d = d + ylim(0,1600) 
d

dataset_forte_force = dataset[which(dataset$wind_force>force_moy),]

e = ggplot(dataset_forte_force,aes(x=IQ))+geom_histogram(fill="red",colour="black",binwidth=1)
e = e + ylim(0,1600)
e
```


Evolution de différents paramètres en fonction du temps
```{r}
library("cowplot")

h = ggplot(dataset,aes(x=date, y=temperature))+geom_point(colour = "blue")
l = ggplot(dataset,aes(x=date, y=humidity))+geom_point(colour = "red")
m = ggplot(dataset,aes(x=date, y=pressure))+geom_point(colour = "green")
           
plot_grid(h, l, m,  labels=c("A", "B", "C"))
```

